【裁判字號】    95,訴,950
【裁判日期】    950921
【裁判案由】    槍砲彈藥刀械管制
【裁判全文】
臺灣板橋地方法院刑事判決               95年度訴字第950號
公  訴  人  臺灣板橋地方法院檢察署檢察官
被      告  甲○○
                    （另案在泰源分監執行中）
指定辯護人  本院公設辯護人丙○○
上列被告因槍砲彈藥刀械管制條例案件，經檢察官提起公訴（九
十五年度偵字第五三七七號），本院判決如下：
    主  文
甲○○無罪。
    理  由
一、公訴意旨略以：被告甲○○明知具有殺傷力可發射子彈之改
    造手槍及子彈均係槍砲彈藥刀械管制條例列管之物品，竟於
    民國94年12月19日下午5 、6 時許，在臺北縣五股鄉○○路
    161 號某不知名之電玩店內，將其無故持有之可發射子彈具
    有殺傷力之仿COLT廠1908 CALIBER 25 型半自動手槍製造且
    換裝土造金屬槍管而成之改造手槍1 支（含彈匣一個；槍枝
    管制編號：0000000000）、具有殺傷力之子彈1 顆等物，交
    付予知情之乙○○。嗣於當日下午8 時許，為警在上址查獲
    ，並扣得上開改造手槍1支（含彈匣1 個）及子彈1 顆。再
    經乙○○於本署偵訊中供述，始查悉上情。因認被告涉犯槍
    砲彈藥刀械管制條例第8 條第2 項之未經許可轉讓可發射子
    彈具有殺傷力之槍枝罪嫌及同條例第12條第2 項之未經許可
    轉讓子彈罪嫌。
二、按犯罪事實應依證據認定之，無證據不得認定犯罪事實；又
    不能證明被告犯罪者，即應諭知無罪之判決，刑事訴訟法第
    一百五十四條第二項、第三百零一條第一項分別定有明文。
    次按犯罪事實之認定，應憑證據，如未能發現相當證據，或
    證據不足以證明，自不能以推測或擬制之方法，為裁判基礎
    ，此有最高法院四十年臺上字第八六號判例可參；至於認定
    犯罪事實所憑之證據，雖不以直接證據為限，間接證據亦包
    括在內，然而無論直接或間接證據，其為訴訟上之證明，須
    達於通常一般人均不致有所懷疑，而得確信其為真實之程度
    ，始得據為有罪之認定，最高法院亦著有七十六年臺上字第
    四九八六號判例可資參照。經核本件公訴人認被告涉有前揭
    罪嫌，無非係以證人即同案被告乙○○於偵查中之證述、扣
    案具殺傷力之仿COLT廠1908CALI BER25型半自動手槍製造且
    換裝土造金屬槍管而成之改造手槍1支（含彈匣一個；槍枝
    管制編號：0000000000號）、子彈1顆、內政部警政署刑事
    警察局95年1 月2 日刑鑑字第0940199048號鑑定通知書1 份
    等件，為主要論據。
三、訊據被告甲○○堅決否認涉有上揭犯行，辯稱：伊認為這是
    乙○○為了自己脫罪或是減輕自己刑責才誣陷伊。伊跟乙○
    ○沒有關係，是在遊樂場玩才認識乙○○。當天一起被查獲
    ，是在電動遊樂場玩電動，乙○○喊說好像有警察要來抓。
    有的人先出去，有的人還沒有出來，因為那時候很亂，所以
    就跟著乙○○一起上計程車，伊與乙○○還有他的女朋友一
    起坐計程車，就被警查抓到。扣到得毒品、手槍、子彈是乙
    ○○的，是警察在乙○○的身上搜出來的，他放在包包裡，
    伊不知道乙○○為什麼要帶這些東西去遊樂場等語。經查：
（一）本件扣案槍彈分別為具殺傷力之仿COLT廠1908CALI BER25
      型半自動手槍製造且換裝土造金屬槍管而成之改造手槍1
      支（含彈匣一個；槍枝管制編號：0000000000號）及具殺
      傷力0.38吋制式子彈1 顆，有內政部警政署刑事警察局95
      年1 月2 日刑鑑字第0940199048號鑑定通知書1 份，固堪
      信為真實。
（二）惟乙○○所持有之上開槍彈，究竟是否為被告所轉讓交付
      ，則為本件爭執點。查證人乙○○為警查獲時，於警詢時
      先則稱：扣案槍彈係綽號「阿祥」之人所寄放（見95偵字
      第246 號影卷第13頁）。嗣於同日移送臺灣板橋地方法院
      檢察署檢察官訊問時，亦供稱扣案槍彈係綽號「阿祥」之
      人所寄放（見同上偵卷第137 頁）。其後於95年1 月11日
      檢察官偵訊時方改口證稱槍彈是甲○○交付的（見同上偵
      卷第165 頁）。則乙○○先後陳述槍彈來源情節不一，究
      竟何者為真，已堪存疑。況證人乙○○於本院審理時又證
      稱：（到底扣得的槍彈是誰放在你那裡的？）阿祥。九十
      五年一月十一日偵查中說槍彈是甲○○交付，是因為要把
      責任推給甲○○，我不知道阿祥本名，所以才推給甲○○
      。因為我緊張，一起關的人說要推給別人，不然到時槍就
      是我的，我只有知道甲○○的本名，我不可能推給我女朋
      友，所以檢察官問我時，我才會說是甲○○。（你知道偽
      證罪的處罰？）知道。（槍彈是誰交給你的？）阿祥交給
      我的，之前在偵詢時是作偽證等語（見本院95年9 月7 日
      審判筆錄）。
（三）從而，證人乙○○供述槍彈之來源既前後不一，復於本院
      審理中自承95年1 月11日偵查中證述槍彈係甲○○所交付
      一節係虛偽陳述，則該指述自無足採。
四、綜上所述，本件依調查所得證據，尚不足以證明被告確有違
    反槍砲彈藥刀械管制條例之犯行。此外，復查無其他積極證
    據證明被告有公訴所指轉讓槍彈之情事，揆諸首開說明，既
    不能證明被告犯罪，即應為無罪之諭知，以昭審慎。至證人
    乙○○於95年1 月11日偵查中之證述是否涉及偽證罪嫌，應
    由檢察官另行追究，附此敘明。
據上論斷，應依刑事訴訟法第三百零一條第一項，判決如主文。
本件經檢察官張瑞娟到庭執行職務。
中    華    民    國    95    年    9     月    21    日
                      刑事第七庭審判長法  官   胡堅勤
                                      法  官   王瑜玲
                                      法  官   李君豪
上列正本證明與原本無異。
如不服本判決，應於送達之日起十日內向本院提出上訴狀，上訴
於臺灣高等法院（須附繕本）。
                                      書記官   蕭汝芳
中    華    民    國    95    年    9     月    22    日


司法院資訊處製作；財團法人民間司法改革基金會備份。
